臺灣新竹地方法院刑事判決　　　　　　　　　　　　　九十一年度訴字第二九一號
　　公　訴　人　臺灣新竹地方法院檢察署檢察官
　　被　　　告　甲○○
右列被告因違反毒品危害防制條例案件，經檢察官提起公訴（九十一年度偵字第一三
三六號），本院判決如左：
    主  文
甲○○連續施用第一級毒品，累犯，處有期徒刑拾月，扣案之海洛因淨重壹拾肆點捌
捌公克沒收銷燬之，電子秤壹個沒收；又連續施用第二級毒品，累犯，處有期徒刑捌
月，扣案之安非他命毛重壹點伍公克沒收銷燬之，電子秤壹個沒收。應執行有期徒刑
壹年肆月，扣案海洛因淨重壹拾肆點捌捌公克、安非他命毛重壹點伍公克均沒收銷燬
之，電子秤壹個沒收。
    事  實
一、甲○○於民國八十七年間因違反麻醉藥品管理條例、槍砲彈藥刀械管制條例，經
    本院以八十七年度易字第三五八號判決分別判處有期徒刑七月、四月，合併定執
    行刑為十月，嗣於八十八年六月三日執行完畢。竟不知警惕，又因施用第二級毒
    品安非他命案件，經本院以八十七年度毒聲字第九九三號裁定送觀察、勒戒後，
    認無繼續施用毒品之傾向，由臺灣新竹地方法院檢察署檢察官於八十七年十二月
    三十一日，以八十七年度偵字第七五三０號為不起訴處分確定後，復因施用第一
    級毒品海洛因及第二級毒品安非他命，經本院以八十九年度毒聲字第一四四二號
    裁定送觀察、勒戒後，認有繼續施用毒品之傾向，又經本院以八十九年度毒聲字
    第二二八九號裁定令入戒治處所施以強制戒治，而其二犯施用毒品犯行，經本院
    以九十年度毒聲字第三六六號裁定停止戒治，所餘戒治期間付保護管束，保護管
    束至九十年八月二十六日期滿，並經本院以八十九年度訴字第五四八號判決分別
    判處有期徒刑十月、八月，合併定執行刑為一年四月確定。
二、甲○○竟不知悔改，於戒治期滿後，竟另行基於施用第一級毒品之概括犯意，自
    九十一年二月二十日起至同年三月四日止，連續在新竹縣關西鎮○○里○○路三
    一六號之住處，以將海洛因以針筒注射至血管中之方式，連續施用第一級毒品海
    洛因多次。另基於施用第二級毒品安非命之概括犯意，亦自九十一年二月二十日
    起至同年三月四日止，在上開地點，以燒烤玻璃吸食器吸其煙霧之方式，連續施
    用第二級毒品安非他命多次。嗣於九十一年三月四日上午十一時三十分許，在桃
    園縣楊梅鎮○○○路三七六之五號七樓前查獲，並扣得甲○○所有供施用之第一
    級毒品海洛因淨重十四‧八八公克、第二級毒品安非他命毛重一．五公克，及其
    所有用以測量所購買供自行施用毒品重量之電子秤一個。
三、案經新竹縣警察局竹北分局報告臺灣新竹地方法院檢察署檢察官偵查起訴。
    理  由
一、右揭事實，迭據被告甲○○於警訊及偵、審中坦承不諱，而被告於上揭時地為警
    查獲後所採集之尿液（檢體編號：Ａ０五０）經送新竹縣衛生局檢驗後，亦呈嗎
    啡（海洛因之人體代謝物）及甲基安非他命陽性反應，有真實姓名代號對照表及
    新竹縣衛生局九十一年三月八日竹縣衛六字第九一００九五號尿液檢驗單附卷可
    按，此外，並有扣案之第一級毒品海洛因（經送法務部調查局鑑定後確含海洛因
    成分，淨重十四點八八公克）、第二級安非他命（毛重一點五公克）及電子秤等
    物扣案足資佐證，本件事證已臻明確，其施用第一、二級毒品安非他命之犯行堪
    以認定。被告於受一次不起訴處分及前開二犯之強制戒治完畢後，另行起意再犯
  本件施用第二級毒品之犯行，為三犯，應予依法論科。
二、核被告甲○○所為係分別犯毒品危害防制條例第十條第一項之施用第一級毒品罪
    及同條第二項之施用第二級毒品罪。被告持有第一、二級毒品之低度行為為施用
    第一、二級毒品之高度行為所吸收，均不另論罪。其先後多次施用第一、二級毒
    品犯行，均時間緊接，所犯各為構成要件相同之罪名，皆係基於概括犯意為之，
    應均依連續犯規定，各論以一罪，並分別加重其刑。又被告所犯施用第一級毒品
    及施用第二級毒品二罪間，犯意各別，行為不同，應分別論罪，合併處罰之。又
    查，被告有事實欄所載之前案，有臺灣高等法院被告全國前案記錄表及臺灣新竹
    地方法院檢察署刑案查註紀錄表各一份為證，五年以內再犯本件有期徒刑以上之
    罪，為累犯，應依刑法第四十七條規定，並遞加重其刑。審酌被告素行不良，前
    有麻藥、毒品前科，無視法令之禁止，施用足以導致精神障礙及生命危險之成癮
    性毒品，經施以強制戒治仍無法使其戒斷毒癮，本次於戒治期滿，又再度吸食安
    非他命及海洛因等毒品，足見其缺乏拒用毒品之決心及悔改之意，惟念施用毒品
    所生危害以自戕健康為主，及本次犯行持續時間尚短，暨被告於本院審理時坦白
    承認犯行，尚有悔意等一切情狀，分別量處如主文所示之刑，並定其應執行之刑
    ，以資懲儆。
三、扣案海洛因淨重十四‧八八公克屬第一級毒品，安非他命毛重一‧五公克係屬第
    二級毒品，均應依毒品危害防制條例第十八條第一項前段之規定宣告沒收銷燬。
    又扣案電子秤一個係被告所有供施用第一級毒品海洛因、第二級毒品安非他命所
    用之物，業據被告供承在卷，應依刑法第三十八條第一項第二款之規定宣告沒收
    。至扣案之分裝袋一百零一個係被告用以置放工作上（修理機台）所需使用之螺
    絲等小零件，而非供分裝毒品使用等情，業據被告供承在卷，且乏證據證明係被
    告專供施用海洛因及安非他命毒品所用之物，又非違禁物，爰不另為宣告沒收。
據上論斷，應依刑事訴訟法第二百九十九條第一項前段，毒品危害防制條例第十條第
一項、第二項、第十八條第一項前段，刑法第十一條前段、第五十六條、第四十七條
、第五十一條第五款、第三十八條第一項第二款，判決如主文。
本案經檢察官吳金棟到庭執行職務。
中      華      民      國    九十一    年      五      月    二十二    日
                                    臺灣新竹地方法院刑事第二庭
                                           法  官   雷  雅  雯
右正本證明與原本無異。
如不服本判決，應於判決送達後十日內向本院提出上訴狀( 應附繕本 )，上訴於臺灣
高等法院。
                                           書記官   汪  淑  菁
中      華      民      國    九十一    年      五      月    二十二    日
附錄本案論罪科刑法條：
毒品危害防制條例第十條第一項
施用第一級毒品者，處六月以上五年以下有期徒刑。
毒品危害防制條例第十條第二項
施用第二級毒品者，處三年以下有期徒刑。
